【裁判字號】    98,上易,897
【裁判日期】    980527
【裁判案由】    竊盜
【裁判全文】
臺灣高等法院刑事判決                 98年度上易字第897號
上  訴  人  臺灣板橋地方法院檢察署檢察官
被      告  乙○○
上列上訴人因被告竊盜案件，不服臺灣板橋地方法院97年度易字
第3260號，中華民國97年12月31日第一審判決（起訴案號：臺灣
板橋地方法院檢察署97年度偵字第25288 號），提起上訴，嗣因
被告就被訴事實為有罪之陳述，本院告知被告簡式審判程序之旨
，並聽取當事人之意見後，裁定改依簡式審判程序進行，判決如
下：
    主  文
原判決撤銷。
乙○○結夥三人以上攜帶兇器竊盜，處有期徒刑陸月，如易科罰
金，以新臺幣壹仟元折算壹日。扣案之螺絲起子壹支、鐵鎚壹支
，及塑膠袋貳個均沒收。
    事  實
一、乙○○與真實姓名年籍均不詳自稱「翁同春」及綽號「狗屎
    （台語）」之2 名成年男子，結夥三人共同基於意圖為自己
    不法之所有之犯意聯絡，於民國97年8 月31日上午11時10分
    許，持乙○○所有之塑膠袋2 個，及客觀上具危險性足以對
    人之生命、身體、安全構成威脅，可供作兇器使用之螺絲起
    子、鐵鎚各1 支，前往臺北縣三重市○○○路6 號，並推由
    持有上開螺絲起子、鐵鎚各1 支之乙○○，利用該棟樓之外
    方逃生梯爬上前址10樓之樓梯處，利用前揭螺絲起子、鐵鎚
    各1 支，竊取位於臺北縣三重市○○○路6 號10樓「蝴蝶谷
    旅社」由該旅社經理甲○○所管領、嵌於階梯之防滑銅條（
    價值新台幣500 元）1 條，自稱「翁同春」、綽號「狗屎」
    之成年男子則在樓下把風，乙○○得手後，隨即將竊得之防
    滑銅條1 條藏放在自備之塑膠袋內，嗣於同日11時15分許，
    為甲○○發覺報警處理而當場查獲，並扣得上開螺絲起子、
    鐵鎚各1 支及塑膠袋2 個。
二、案經甲○○訴由臺北縣政府警察局三重分局報告臺灣板橋地
    方法院檢察署檢察官偵查起訴。
    理  由
壹、程序部分：
    按除被告所犯為死刑、無期徒刑、最輕本刑為三年以上有期
    徒刑之罪或高等法院管轄第一審案件者外，於第一次審判期
    日前之準備程序進行中，被告先就被訴事實為有罪之陳述時
    ，審判長得告知被告簡式審判程序之旨，並聽取當事人、代
    理人、辯護人及輔佐人之意見後，裁定進行簡式審判程序，
    刑事訴訟法第273 條之1 第1 項定有明文。經核本件被告所
    犯係死刑、無期徒刑、最輕本刑為三年以上有期徒刑以外之
    罪，其於準備程序中就被訴事實為有罪之陳述，經法官告知
    簡式審判程序之旨，並聽取公訴人、被告之意見後，本院爰
    依首揭規定，合議裁定由受命法官獨任進行簡式審判程序，
    合先敘明。
貳、實體部分：
一、上開事實，迭據被告乙○○於警詢、偵查、原審及本院審理
    時均坦承不諱，核與證人甲○○於警詢中之證述情節相符，
    復有螺絲起子、鐵鎚各1 支、塑膠袋2 個扣案足稽，以及贓
    證物認領保管單1 紙、現場暨贓證物照片4 張存卷為憑，堪
    認被告前揭之自白與事實相符。從而本件事證已臻明確，被
    告所為犯行核屬明確，應依法論科。
二、查被乙○○持以竊取上開銅條之螺絲起子、鐵鎚各1 支，外
    觀俱屬金屬材質，且足以取下嵌於階梯上之防滑銅條，自應
    具有行兇之危險性，均屬兇器無誤。是核被告所為，係犯刑
    法321 條第1 項第3 、4 款之結夥三人以上攜帶兇器竊盜罪
    。又被告於原審審理及本院準備程序時，自承係受真實姓名
    年籍均不詳自稱「翁同春」及綽號「狗屎（台語）」之2 名
    成年男子之邀，而至上址竊盜，且因僅被告爬上10樓處竊取
    防滑銅條，該2 人始未遭查獲及該2 人在樓下把風等情，是
    被告與上揭姓名年籍均不詳之2 名成年男子間，就上揭竊盜
    犯行，有犯意聯絡與行為分擔，為共同正犯，起訴書漏未論
    及此，自應予補充。
三、原審詳為調查以被告事證明確予以論科，固非無見，惟：(一)
    被告於原審審理時及本院準備程序中自承係受真實姓名年籍
    均不詳自稱「翁同春」及綽號「狗屎（台語）」之2 名成年
    男子之邀，而至上址行竊，該2 名成年子則在樓下把風，是
    該2 名成年男子非僅單純共同謀議行竊，復在場為把風之行
    為，是在場行竊之人連同被告計達三人，原判決即認被告與
    該「翁同春」、「狗屎」之成年男子有犯意連絡，惟漏未論
    及結夥三人以上行竊之加重要件，尚有未洽，(二)又原判決論
    罪法條欄將刑法第28條誤載為刑法第2 條，亦有未當。檢察
    官上訴意旨略以「翁同春」、「狗屎」之男子應計結夥之人
    數中，指摘原判決未論及結夥三人以上之加重要件有判決違
    背法令之情，為有理由，自應由本院將原判決予以撤銷改判
    。
四、爰審酌被告前於96年間即因竊盜案件，經臺灣板橋法院檢察
    署檢察官以96年度偵字第25684 號為緩起訴處分，期間自96
    年12月14日起至97年12月13日止，此有本院被告前案紀錄表
    1 份可考，然仍於緩起訴期間內，僅因不知真實姓名等人之
    邀，即驟起盜心，動機可議，兼衡其犯罪之手段、造成之損
    害程度、竊得之財物價值非鉅並已返還被害人，及其犯後坦
    承罪行，態度尚佳等一切情狀，量處如主文第二項所示之刑
    ，並諭知如易科罰金之折算標準，以資懲儆。扣案之螺絲起
    子、鐵鎚各1 支及塑膠袋2 個等物，均係被告所有，並為被
    告持之作為本件竊盜犯行所用工具之事實，業經被告於審理
    中陳述甚明，應依刑法第38條第1 項第2 款之規定宣告沒收
    。
據上論斷，應依刑事訴訟法第369 條第1 項前段、第364 條、第
273 條之1 第1 項、第299 條第1 項前段，刑法第28條、第321
條第1 項第3 款、第4 款、第41條第1 項前段、第38條第1 項第
2款，判決如主文。
本案經檢察官陳大偉到庭執行職務。
中    華    民    國    98    年    5     月    27    日
            刑事第十五庭  審判長法  官  吳昭瑩
                                法  官  李正紀
                                法  官  李釱任
以上正本證明與原本無異。
不得上訴。
                                書記官  張玉如
中    華    民    國    98    年    5     月    27    日
附錄：本案論罪科刑法條全文
中華民國刑法第321條第1項第3、4款
（加重竊盜罪）
犯竊盜罪而有左列情形之一者，處6 月以上、5 年以下有期徒刑
：
三、攜帶兇器而犯之者。
四、結夥三人以上而犯之者。


司法院資訊處製作；財團法人民間司法改革基金會備份。
